臺灣臺北地方法院小額民事判決
111年度北小字第4973號
原      告  永豐商業銀行股份有限公司

法定代理人  曹為實  
訴訟代理人  陳慕勤  
            邱郁婷  
被      告  王增銓  


上列當事人間給付簽帳卡消費款事件，本院於民國111年12月8日
言詞辯論終結，判決如下：
    主      文
被告應給付原告新臺幣28,178元，及自民國96年12月13日起至民
國104年8月31日止，按年息18.9%計算之利息，暨自民國104年9
月1日起至清償日止，按年息15%計算之利息。
訴訟費用新臺幣1,000元由被告負擔。
本判決得假執行。但被告如以新臺幣28,178元為原告預供擔保，
得免為假執行。
    事實及理由
一、被告與訴外人安信信用卡股份有限公司（下稱安信公司）合
    意以本院為第一審管轄法院，有卷附信用卡契約第28條在卷
    可憑，本院自有管轄權。安信公司於民國95年11月間變更公
    司名稱為永豐信用卡股份有限公司（下稱永豐信用卡公司）
    ，永豐信用卡公司復於98年6月間與永豐商業銀行股份有限
    公司（下稱永豐銀行）合併，永豐信用卡公司為消滅公司，
    永豐銀行為存續公司，是永豐信用卡公司對被告之債權應由
    原告承受。
二、原告主張：被告於93年9月間向安信公司請領信用卡（卡號
    ：0000-0000-0000-0000/0000-0000-0000-0000）使用，詎
    被告未依約清償，尚欠如主文第1項所示款項未還，為此依
    信用卡契約提起本訴等語。並聲明：如主文第1項所示。
三、被告未於言詞辯論期日到場，亦未提出書狀作何答辯。
四、經查，原告主張之事實，業據提出與其所述相符之信用卡申
    請書等件為證，且被告經合法通知未於言詞辯論期日到場，
    亦未提出任何書狀爭執，堪信為真實。從而，原告依信用卡
    契約請求被告給付如主文第1項所示之金額及利息，為有理
    由，應予准許。
五、本件係適用小額程序為被告敗訴之判決，應依職權宣告假執
    行；併依職權宣告被告預供擔保，得免為假執行。另依職權
    確定訴訟費用額為新臺幣1,000元（第一審裁判費），應由
    被告負擔。
中　　華　　民　　國　　111 　年　　12　　月　　20　　日
                  臺北簡易庭  法  官　林振芳
以上正本係照原本作成。
如不服本判決，須以違背法令為理由，於判決送達後20日內向本
庭（臺北市○○區○○○路0段000巷0號）提出上訴狀。如委任律師提
起上訴者，應一併繳納上訴審裁判費。
中　　華　　民　　國　　111 　年　　12　　月　　20　　日
                              書記官　賴敏慧
附錄：
一、民事訴訟法第436條之24第2項：
    對於小額程序之第一審裁判上訴或抗告，非以其違背法令為
    理由，不得為之。
二、民事訴訟法第436條之25：
    上訴狀內應記載上訴理由，表明下列各款事項：
  ㈠原判決所違背之法令及其具體內容。
  ㈡依訴訟資料可認為原判決有違背法令之具體事實。